【裁判字號】    98,審訴,2116
【裁判日期】    980925
【裁判案由】    毒品危害防制條例
【裁判全文】
臺灣桃園地方法院刑事判決            98年度審訴字第2116號
公  訴  人  臺灣桃園地方法院檢察署檢察官
被      告  甲○○
上列被告因毒品危害防制條例案件，經檢察官提起公訴（98年度
毒偵字第2519號），被告於準備程序進行中，就被訴事實為有罪
之陳述，經本院告知簡式審判程序意旨，並聽取當事人之意見後
，本院合議庭裁定依簡式審判程序審理，判決如下：
    主  文
甲○○施用第一級毒品，累犯，處有期徒刑拾壹月，扣案之第一
級毒品海洛因壹包（驗餘毛重零點參貳捌公克）沒收銷燬之，注
射針筒壹支沒收。
    事  實
一、甲○○前於民國87年間因施用毒品案件，經臺灣基隆地方法
    院以裁定送觀察、勒戒後，因認無繼續施用毒品之傾向，於
    87年8 月1 日執行完畢釋放出所，並經同院以87年度易字第
    396 號為免刑判決確定；復於前揭經觀察、勒戒執行完畢釋
    放後5 年內之89年間，因施用毒品案件，經同院以89年度毒
    聲字第1872號裁定送觀察、勒戒後，因認有繼續施用毒品之
    傾向，經同院以90年度毒聲字第1153號裁定令入戒治處所施
    以強制戒治，嗣經同院以90年度毒聲字第1700號裁定停止戒
    治，於91年1 月23日停止處分出所，入監執行徒刑，於91年
    8 月6 日強制戒治期滿，未經撤銷，視為強制戒治執行完畢
    ，該次施用毒品犯行，並經同院以90年度訴字第459 號判決
    判處有期徒刑10月、7 月，應執行有期徒刑1 年3 月確定。
    另於94年間因施用毒品案件，經同院以94年度訴字第1110號
    判決判處有期徒刑1 年確定；復於95年間因搶奪案件，經同
    院以95年度訴字第237 號判決判處有期徒刑1 年8 月確定，
    前開2 罪經同院以95年度聲字第623 號裁定應執行有期徒刑
    2 年6 月確定，復經同院以96年度聲減字第622 號裁定毒品
    案件減刑為有期徒刑6 月，並與不得減刑之搶奪案件定應執
    行有期徒刑2 年確定，於97年1 月16日縮刑期滿執行完畢。
    詎其猶不知悔改，復基於施用第一級毒品海洛因之犯意，於
    98 年5月25日下午5 時許，在桃園縣蘆竹鄉○○路221 之1
    號居所，以針筒注射方式施用第一級毒品海洛因1 次。嗣於
    同日晚間6 時30分許，在上址為警查獲，並扣得海洛因1 包
    （驗餘毛重0.328 公克）、被告所有供本件施用第一級毒品
    所用之注射針筒1 支。
二、案經桃園縣政府警察局蘆竹分局報告臺灣桃園地方法院檢察
    署檢察官偵查起訴。
    理  由
一、本案被告甲○○所犯之罪，均非法定刑為死刑、無期徒刑或
    最輕本刑3 年以上有期徒刑之罪，亦均非高等法院管轄第一
    審之案件，而被告於準備程序中就被訴事實已為有罪之陳述
    ，經本院告知簡式審判程序之旨，並聽取被告與公訴人之意
    見後，本院合議庭乃依刑事訴訟法第273 條之1 第1 項規定
    ，裁定由受命法官獨任進行簡式審判程序，合先敘明。
二、上揭犯罪事實，業據被告甲○○於警詢、檢察官訊問及本院
    審理時均坦承不諱，而被告為警查獲，於98年5 月25日晚間
    8 時50分許所採集之尿液經送驗後，結果呈鴉片類陽性反應
    ，此有桃園縣政府警察局蘆竹分局被採尿人尿液暨毒品真實
    姓名與編號對照表、臺灣檢驗科技股份有限公司濫用藥物檢
    驗報告各1 紙在卷可參，且被告為警查獲時扣得之白色粉末
    1 包（驗餘毛重0.328 公克），經送驗結果，確含有第一級
    毒品海洛因成分，此有臺灣檢驗科技股份有限公司濫用藥物
    檢驗報告1 紙在卷可稽，足認被告之任意性自白與事實相符
    ，堪予採信。按毒品危害防制條例於92年7 月9 日修正公布
    ，自93年1 月9 日施行，而依修正後之規定，僅限於「初犯
    」及「5 年後再犯」2 種情形，始應先經觀察、勒戒或強制
    戒治程序。倘被告於5 年內已再犯，經依法追訴處罰，縱其
    第3 次（或第3 次以上）再度施用毒品之時間，在初犯經觀
    察、勒戒或強制戒治執行完畢釋放5 年以後，已不合於「5
    年後再犯」之規定，且因已於「5 年內再犯」，顯見其再犯
    率甚高，原實施觀察、勒戒或強制戒治，已無法收其實效，
    即應依該條例第10條處罰；又所謂5 年戒斷期間之計算，係
    指相鄰之前後2 次施用毒品時間之間隔而言，非可飛躍自初
    次起算其5 年期間（最高法院95年度第7 次刑事庭會議決議
    、最高法院95年台非字第65號判決參照）。查被告甲○○於
    87 年8月1 日經觀察、勒戒執行完畢釋放後五年內之89年間
    ，再因施用毒品案件，經臺灣基隆地方法院以裁定送觀察、
    勒戒及強制戒治執行完畢後，並經同院以90年度訴字第459
    號判決判處有期徒刑10月、7 月，應執行有期徒刑1 年3 月
    確定，此有臺灣高等法院被告前案紀錄表在卷足憑。依上開
    說明，本件被告前經觀察、勒戒執行完畢後，於5 年內已再
    犯施用毒品罪，且經依法觀察、勒戒與強制戒治及追訴處罰
    ，本件施用毒品之時間，固在其經觀察、勒戒與強制戒治執
    行完畢釋放5 年以後，惟已不合於「5 年後再犯」之規定，
    係3 犯以上，自應依法追訴。從而，本件事證明確，被告犯
    行堪以認定，應依法論科。
三、核被告甲○○所為，係犯毒品危害防制條例第10條第1 項之
    施用第一級毒品罪。其施用前持有第一級毒品海洛因，應為
    施用毒品之高度行為所吸收，不另論罪。又被告有如事實欄
    一所載之犯罪科刑及執行完畢紀錄，此有臺灣高等法院被告
    前案紀錄表在卷可按，其於有期徒刑執行完畢後，於5 年以
    內故意再犯本件最重本刑為有期徒刑以上之罪，為累犯，應
    依刑法第47條第1 項之規定加重其刑。爰審酌被告施用毒品
    再犯率甚高，原實施觀察勒戒或強制戒治，已無法收其實效
    ，於本件復另行施用第一級毒品，顯見其意志不堅，其施用
    毒品足以導致精神障礙、性格異常，甚至造成生命危險，戕
    害一己之身體健康，實不宜寬縱，惟念其犯後坦承犯行及態
    度良好等一切情狀，量處如主文所示之刑。扣案之第一級毒
    品海洛因1 包（驗餘毛重0.328 公克），係本件查獲之毒品
    ，不問屬於被告與否，應依毒品危害防制條例第18條第1 項
    前段規定，宣告沒收銷燬；至扣案注射針筒1 支為被告所有
    ，且為供其施用第一級毒品海洛因所用之物，業經被告供述
    在卷，爰依刑法第38條第1 項第2 款宣告沒收，附此敘明。
據上論斷，應依刑事訴訟法第273 條之1 第1 項、第299 條第1
項前段，毒品危害防制條例第10條第1 項、第18條第1 項前段，
刑法第11條、第47條第1 項、第38條第1 項第2 款，判決如主文
。
本案經檢察官潘怡華到庭執行職務。
中    華    民    國    98    年    9     月    25    日
                        刑事庭    法  官  劉為丕
以上正本證明與原本無異。
如不服本判決，應於判決送達後10日內向本院提出上訴狀（應附
繕本），其未敘述上訴理由者，應於上訴期間屆滿後20日內補提
理由書狀於本院，上訴於臺灣高等法院。
                                  書記官  陳淑瓊
中    華    民    國    98    年    9     月    25    日
附錄本案論罪科刑法條：
毒品危害防制條例第10條
施用第一級毒品者，處6月以上5年以下有期徒刑。
施用第二級毒品者，處3年以下有期徒刑。


司法院資訊處製作；財團法人民間司法改革基金會備份。
